# 内在价值计量的股份支付的疑惑

提问人：youwillrockus 时间：2011-01-25 23:22:46
版主好！
为什么企业结算支付的款项高于内在价值的部分是计入“当期损益”而不是“银行存款”呢？
根据准则，支付协议规定的支付款项+内在价值=回购日（有权认购或取得股份日）的公允价值， 根据这个等式，应该计入“银行存款”也就是支付协议规定的支付款项才对啊？

回答人：chenyiwei
没有看懂你说的问题。请把背景详细说清楚，谢谢。

回答人：chenyiwei
借：管理费用（差额） 借：权益工具（回购日内在价值） 贷：银行存款 上述差额视作一项额外的支付，所以计入损益。

回答人：chenyiwei
回复 7 楼 youwillrockus 的帖子应当没有印错，出处是IFRS 2第 28 段：
28 If a grant of equity instruments is cancelled or settled during the vesting period (other than a grant cancelled by forfeiture when the vesting conditions are not satisfied): (a) the entity shall account for the cancellation or settlement as an acceleration of vesting, and shall therefore recognise immediately the amount that otherwise would have been recognised for services received over the remainder of the vesting period. (b) any payment made to the employee on the cancellation or settlement of the grant shall be accounted for as the repurchase of an equity interest, ie as a deduction from equity, except to the extent that the payment exceeds the fair value of the equity instruments granted, measured at the repurchase date. Any such excess shall be recognised as an expense. However, if the share-based payment arrangement included liability components, the entity shall remeasure the fair value of the liability at the date of cancellation or settlement. Any payment made to settle the liability component shall be accounted for as an extinguishment of the liability. ......
回购日公允价值与授予日公允价值之间的差额还是冲减权益。

回答人：chenyiwei
回复 11 楼 youwillrockus 的帖子应该是指股份支付费用所归属的损益类项目，一般是管理费用。 上述规定的用意，就是在授予日无法合理估计授予日公允价值的情况下，通过后续的“逐期逼近”的方式尽可能可靠地求出整个股份支付的公允价值，也就是最终应计入损益的金额。所以此时的公允价值变动实际上是对授予日公允价值会计估计的一项调整。

回答人：chenyiwei
回复 14 楼 youwillrockus 的帖子我理解是这样。